ja: ホーム・ガーデン > キッチン・ダイニング > キッチン家電関連用品 > 携帯用コンロ関連用品: ファイヤーマット; ファイヤースターター; ポットサポート; コンロベース; ストーブ用キャリーバッグ・ケース; フロントガラス
es: Casa y jardín > Cocina y comedor > Accesorios para aparatos de cocina > Accesorios para fogones portátiles: Esteras ignífugas; Encendedores; Soportes para olla; Bases para estufas; Bolsas y fundas de transporte para anafes; Parabrisas
fi: Koti ja puutarha > Keittiö ja ruokailu > Keittiölaitteiden lisätarvikkeet > Retkikeittimen lisätarvikkeet: Palomatot; Tulen sytyttimet; Kattilan pidikkeet; Retkikeittimen alustat; Uunin kantokassit ja -kotelot; Tuulilasit
nl: Huis en tuin > Keuken en eetkamer > Accessoires voor keukenmachines > Accessoires voor draagbare fornuizen: Vuurmatten; Vuurstarters; Pandragers; Onderzetstukken voor fornuizen; Draagtassen en koffers voor kooktoestellen; Windschermen voor draagbare fornuizen
hu: Otthon és kert > Konyha és étkező > Konyhaigép-kiegészítők > Hordozhatótűzhely-kiegészítők: Tűzszőnyegek; Tűzgyújtók; Edénytartók; Tűzhelytalpak; Tűzhely-hordtáskák és -tokok; Szélvédők
nb: Hjem og hage > Kjøkken og spiserom > Tilbehør til kjøkkenapparater > Tilbehør til bærbare kokeapparater: Brannmatter; Ildstartere; Pottestøtter; Komfyrbaser; Bæreesker og etuier til ovn; Frontruter
el: Σπίτι & κήπος > Κουζίνα & τραπεζαρία > Αξεσουάρ οικιακών συσκευών > Αξεσουάρ για φορητές κουζίνες: Χαλάκια πυροπροστασίας; Προσανάμματα για τζάκια; Βάσεις στήριξης σκευών; Βάσεις κουζινών; Τσάντες & θήκες μεταφοράς εστιών; Υαλοκαθαριστήρες
pl: Dom i ogród > Kuchnia i jadalnia > Akcesoria do sprzętów kuchennych > Akcesoria do kuchenek przenośnych: Maty przeciwpożarowe; Podpałki; Podstawki pod garnki; Podstawy kuchenki; Pokrowce i torby do kuchenek turystycznych; Szyby przednie
sk-SK: Dom a záhrada > Kuchyňa a jedáleň > Príslušenstvo pre kuchynské spotrebiče > Príslušenstvo k prenosnému variču: Ohňovzdorné podložky; Zapaľovače; Podstavce na hrnce; Podstavce na varič; Prenosné vrecká a tašky do rúry; Ochrana pred vetrom
sl-SI: Dom in vrt > Kuhinja in jedilnica > Dodatki za kuhinjske aparate > Dodatki za štedilnike: Protipožarne podloge; Vžigalci ognja; Nosilci za lonce; Podstavki za pod štedilnik; Torbe in vozički za prenašanje štedilnikov; Zasloni za veter
vi: Nhà và vườn > Phòng bếp và phòng ăn > Phụ kiện đồ dùng nhà bếp > Phụ kiện bếp di động: Thảm chống cháy; Dụng cụ đánh lửa; Kiềng bếp; Chân bếp; Túi & Hộp Đựng Bếp; Màn chắn gió
th: บ้านและสวน > ห้องครัวและการรับประทานอาหาร > อุปกรณ์เครื่องใช้ในครัว > อุปกรณ์เตาปรุงอาหารแบบพกพา: เสื่อกันไฟ; เครื่องจุดไฟ; ที่รองหม้อ; ฐานเตา; กระเป๋าและกล่องสำหรับพกพาเตา; กระจกบังลม
pt-PT: Casa e jardim > Cozinha e refeições > Acessórios de aparelhos domésticos > Acessórios para fogão portátil: Tapetes antifogo; Acendedores; Suportes para panelas; Bases para fogão; Sacos e bolsas de transporte de fogões; Para-brisas
fr: Maison et jardin > Arts de la table et arts culinaires > Accessoires petit électroménager > Accessoires pour réchauds: Tapis anti-feu; Allume-feu; Supports pour pots; Bases de poêle; Sacs et étuis de transport pour cuisinières; Pare-brise
it: Casa e giardino > Cucina e pranzo > Accessori strumenti cucina > Accessori per fornelli da campeggio: Tappetini antincendio; Accendifuoco; Supporti per pentole; Basi per stufe; Borse e custodie per fornelli portatili; Parabrezza
tr: Ev ve Bahçe > Mutfak ve Yemek > Mutfak Aleti Aksesuarları > Taşınabilir Pişirme Ocağı Aksesuarları: Ateş Matları; Ateş Başlatıcılar; Tencere Altlıkları; Soba Tabanları; Ocak Taşıma Çantaları ve Kılıfları; Camlar
ro-RO: Casă și grădină > Bucătărie și sufragerie > Accesorii pentru electrocasnice de bucătărie > Accesorii aragaz portabil: Covorașe de protecție; Aprinzătoare; Suporturi de oale; Baze aragaz; Genți și huse de transport pentru arzătoare și aragaze portabile; Protecții vânt
en: Home & Garden > Kitchen & Dining > Kitchen Appliance Accessories > Portable Cooking Stove Accessories: Fire Mats; Fire Starters; Pot Supports; Stove Bases; Stove Carrying Bags & Cases; Windscreens
ru: Дом и сад > Кухня и сервировка стола > Аксессуары для кухонной техники > Аксессуары для портативных плит: Огнестойкие коврики; Устройства поджига; Подставки для кастрюль; Подставки для плит; Сумки и чехлы для переноски плиты; Ветрозащитные экраны
zh-CN: 家居与园艺 > 厨房/餐厅 > 厨房电器配件 > 便携式烹饪炉配件: 防火垫; 点火器; 锅具支架; 炉灶底座; 炉具便携包/箱; 防风罩
pt-BR: Casa e jardim > Produtos de cozinha e aparelhos de jantar > Acessórios para eletrodomésticos de cozinha > Acessórios para fogão portátil: Tapetes antichamas; Iniciadores de fogo; Suportes para panelas; Bases para fogão; Bolsas e estojos para transporte de fogões; Corta vento para fogão
ko: 가정/원예 용품 > 주방/식탁 > 주방가전 부대용품 > 휴대용 레인지 부대용품: 방염 매트; 점화기; 냄비 받침; 스토브 받침대; 스토브 운반 가방 및 케이스; 윈드스크린
hr-HR: Dom i vrt > Kuhinja i blagovaonica > Pribor za kuhinjske aparate > Pribor za prijenosni štednjak: Vatrootporne prostirke; Potpaljivači; Nosači za lonce; Baze štednjaka; Torbe i kolica za nošenje pećnice; Štitnici od vjetra
lt-LT: Namai ir sodas > Virtuvė ir valgomasis > Virtuvės prietaisų priedai > Nešiojamųjų viryklių priedai: Ugniai atsparūs kilimėliai; Uždegikliai; Puodų laikikliai; Krosnelių stovai; Krosnių krepšiai ir dėklai; Priekiniai stiklai
cs: Dům a zahrada > Kuchyně a jídelny > Kuchyňské spotřebiče – příslušenství > Přenosné vařiče – příslušenství: Protipožární rohože; Podpalovače; Podpěry hrnců; Podstavce pro vařiče; Přepravní obaly na sporáky; Závětří k vařiči
da: Hjem og have > Køkken og spisestue > Køkkenapparater – tilbehør > Kogeblus – tilbehør: Brandmåtter; Brandstartere; Grydestøtter; Komfurbaser; Bæreposer og etuier til komfurer; Vindskærme
de: Heim & Garten > Küche & Esszimmer > Zubehör für Küchengeräte > Zubehör für Campingöfen: Feuermatten; Zünder; Topfhalterungen; Kochstellenunterlagen; Tragetaschen & Koffer für Kochherde; Windschutzvorrichtungen
bg-BG: Дом и градина > Кухня и трапезария > Аксесоари за кухненски уреди > Аксесоари за преносими готварски печки: Огнеупорни постелки; Запалителни устройства; Поставки за съдове; Основи за печки; Чанти и калъфи за пренасяне на котлони; Ветрозащитни прегради
zh-TW: 居家和庭園 > 廚房與餐廳 > 廚房電器配件 > 卡式爐配件: 防火墊; 火種; 鍋架; 爐灶底座; 爐具收納袋/盒; 防風板
sv: Hem och trädgård > Kök och matsal > Tillbehör till köksapparater > Tillbehör till campingkök: Brandmattor; Eldstartare; Krukstöd; Spisbaser; Bärväskor och fodral för spisar; Vindavskärmare